【裁判字號】    98,易,258
【裁判日期】    980527
【裁判案由】    竊盜
【裁判全文】
臺灣雲林地方法院刑事判決               98年度易字第258號
公  訴  人  臺灣雲林地方法院檢察署檢察官
被      告  甲○○
上列被告因竊盜案件，經檢察官提起公訴（98年度偵字第2031號
），被告就被訴事實為有罪之陳述，本院進行簡式審判程序，判
決如下：
    主  文
甲○○犯攜帶兇器竊盜未遂罪，累犯，處有期徒刑捌月。扣案之
扳手壹支沒收。
    事  實  及  理  由
一、本件被告甲○○就被訴事實為有罪之陳述，經本院裁定以簡
    式審判程序審理，依刑事訴訟法第273 條之2 、同法第159
    條第2 項之規定，不適用傳聞法則有關限制證據能力之相關
    規定；並得依同法第310 條之2 之準用同法第454 條之規定
    製作略式判決書，僅需記載犯罪事實、證據名稱及應適用之
    法條，並得以簡略方式為之，合先敘明。
二、犯罪事實：甲○○前因毒品危害防制條例案件，經臺灣高等
    法院臺中分院以93年度上訴字第759 號判處有期徒刑1 年；
    因竊盜、贓物、竊盜等案件，經臺灣南投地方法院以92年度
    易字第459 號、93年度投刑簡字第305 號、93年度投刑簡字
    第366 號分別判處有期徒刑8 月、6 月、6 月確定，經定應
    執行刑為有期徒刑1 年6 月，上開案件接續執行，於民國95
    年5 月15日縮短刑期假釋出監；又2 次因施用第1 級毒品案
    件，經臺灣南投地方法院以95年度訴字第527 號、95年度訴
    字第934 號分別判處有期徒刑1 年、8 月確定，減刑後，另
    定應執行刑為有期徒刑10月，與上開假釋經撤銷後所餘殘刑
    接續執行，於96年9 月5 日縮刑期滿執行完畢。仍不知悔改
    ，復意圖為自己不法之所有，於98年4 月21日凌晨零時30分
    許，攜帶其所有客觀上足以對人生命、身體、安全構成威脅
    ，可作為兇器使用之扳手1 支，騎乘車牌號碼TEF-671 號輕
    型機車，前往雲林縣麥寮鄉崙後村臺17線與崙後產業道路路
    口旁農田，以上開扳手拆卸抽水馬達螺絲之方式，著手竊取
    該處乙○○所有之抽水馬達1 個，惟未及將馬達拆卸搬走，
    即為民眾許春園發現，且經警巡邏時當場查獲，致未行竊得
    逞，並扣得其行竊所用之扳手1 支。
三、前項犯罪事實，有下列證據可資為佐：
    (一)被告甲○○於偵查及本院審理時供認不諱。
    (二)證人即被害人乙○○於警詢時之證言（偵卷第7 至8 頁）
      。
    (三)證人許春園於警詢時之證言（偵卷第9 至11頁）。
    (四)乙○○出具之贓物認領保管單1紙（偵卷第17頁）。
    (五)現場照片6 張（偵卷第21至23頁）。
    (六)扣案之扳手1 支。
四、按刑法第321 條第1 項第3 款之攜帶兇器竊盜罪，係以行為
    人攜帶兇器竊盜為其加重條件，此所謂兇器，其種類並無限
    制，凡客觀上足對人之生命、身體、安全構成威脅，具有危
    險性之兇器均屬之，且祇須行竊時攜帶此種具有危險性之兇
    器為已足，並不以攜帶之初有行兇之意圖為必要，最高法院
    79年臺上字第5253號著有判例可資參照。查被告行竊時所使
    用之扳手1 支為鐵製、全長約16公分、質地堅硬等情，業經
    本院當庭勘驗屬實（見本院卷第23頁），足認該扳手足以對
    人生命、身體、安全構成威脅，為具有危險性之兇器。是核
    被告所為，係犯刑法第321 條第2 項、第1 項第3 款之攜帶
    兇器竊盜未遂罪。被告有如犯罪事實欄所述之前案科刑及執
    行紀錄，有卷附臺灣高等法院被告前案紀錄表可按，其受有
    期徒刑之執行完畢，5 年以內故意再犯有期徒刑以上之罪，
    為累犯，應依刑法第47條第1 項之規定，加重其刑。被告已
    著手於竊盜行為之實行，為警當場查獲而未得逞，為未遂犯
    ，依刑法第25條第2 項之規定，按既遂犯之刑減輕之，並依
    法先加後減。爰審酌被告正值壯年，竟不思循正途獲取財物
    ，而持兇器下手竊取他人馬達，及其竊盜之手段、犯後態度
    、職業、智識程度等一切情狀，量處如主文所示之刑。扣案
    之扳手1 支，係被告所有供本件犯罪所用之物，業據其供明
    在卷（本院卷第23頁），應依刑法第38條第1 項第2 款之規
    定沒收之。
五、至檢察官以被告曾多次犯竊盜罪，此次再犯本件竊盜罪，足
    見被告具有竊盜之習慣，仍不思改過遷善，其品性惡劣，僅
    藉刑之執行實不足以徹底根絕惡性，而聲請依竊盜犯贓物犯
    保安處分條例之規定，諭知被告於刑之執行前入勞動場所強
    制工作。然按竊盜犯及與竊盜案件有關之贓物犯，其保安處
    分之宣告及執行，依竊盜犯贓物犯保安處分條例之規定；18
    歲以上之竊盜犯、贓物犯有犯罪之習慣者，固得諭知於刑之
    執行前，令入勞動場所強制工作，惟其應執行之刑未達1 年
    以上者，則不適用之，同條例第1 條、第2 條第4 項規定甚
    明。本件就被告所犯攜帶兇器竊盜未遂罪，係判處有期徒刑
    8 月，所量處之本刑既未達1 年以上，則依前開說明，自不
    得適用竊盜犯贓物犯保安處分條例之規定宣告強制工作處分
    ，併此敘明。
六、據上論斷，應依刑事訴訟法第273 條之1 第1 項、第299 條
    第1 項前段、第310 條之2 、第454 條第1 項，刑法第321
    條第2 項、第1 項第3 款、第25條第2 項、第47條第1 項、
    第38條第1 項第2 款，判決如主文。
本案經檢察官丙○○到庭執行職務。
中    華    民    國    98    年    5     月    27    日
                  刑事第四庭    法  官  王  素  珍
以上正本證明與原本無異。
如不服本判決應於收受判決後10日內向本院提出上訴書狀，並應
敘述具體理由；其未敘述上訴理由者，應於上訴期間屆滿後20日
內向本院補提理由書（均須按他造當事人之人數附繕本）。「切
勿逕送上級法院」。
                                 書記官  吳  伊  婷
中    華    民    國    98    年    6     月    1     日
附錄本案論罪科刑法條：
中華民國刑法第321條第2項、第1項第3款
（加重竊盜罪）
犯竊盜罪而有左列情形之一者，處6 月以上5 年以下有期徒刑：
一、於夜間侵入住宅或有人居住之建築物、船艦或隱匿其內而犯
    之者。
二、毀越門扇、牆垣或其他安全設備而犯之者。
三、攜帶兇器而犯之者。
四、結夥三人以上而犯之者。
五、乘火災、水災或其他災害之際而犯之者。
六、在車站或埠頭而犯之者。
前項之未遂犯罰之。


司法院資訊處製作；財團法人民間司法改革基金會備份。
